# 与投资活动有关的预付款项余额

提问人：Z100327 时间：2020-01-17 09:50:47
请问陈版主，预付与长期资产相关的预付款项，是否需要调至在建工程或其他非流动资产

回答人：chenyiwei
请参考：《瑞华研究 2010 ～ 2016 汇编》之“问题5-1-3（为购建非流动资产而预付的款项在资产负债表上的列报）”。
根据其不同的性质确定所属的报表项目，通常在“在建工程”、“工程物资”、“开发支出”、“其他非流动资产”等项目中列报。其中在建工程是专用于未来将形成固定资产的预付购建款项。